臺灣新竹地方法院刑事宣示判決筆錄    100年度審訴字第733號
公  訴  人  臺灣新竹地方法院檢察署檢察官
被      告  彭進賢
指定辯護人  本院公設辯護人林建和
上列被告因違反毒品危害防制條例案件，檢察官提起公訴（100
年度毒偵字第993 號、第1476號及第1700號）後，聲請改依協商
程序而為判決，本院於中華民國100 年12月30日下午4 時，在本
院刑事第十一法庭宣示判決，出席職員如下：
                審判長法  官  劉兆菊
                      書記官  林兆嘉
                      通  譯  鄭敏郎
法官起立朗讀判決主文、犯罪事實要旨、處罰條文，及告以上訴
限制、期間並提出上訴狀之法院，且諭知記載其內容：
一、主  文：
    彭進賢施用第一級毒品，處有期徒刑柒月。又施用第二級毒
    品，處有期徒刑肆月。扣案之吸食器壹組，沒收之。又施用
    第一級毒品，處有期徒刑柒月；扣案之第一級毒品海洛因貳
    包（合計驗餘淨重為零點陸肆公克），均沒收銷燬之。扣案
    之注射針筒陸支，均沒收之。又施用第二級毒品，處有期徒
    刑肆月。又施用第一級毒品，處有期徒刑柒月。又施用第二
    級毒品，處有期徒刑肆月。扣案之第二級毒品甲基安非他命
    貳包（毛重共計壹點壹公克），均沒收銷燬之。應執行有期
    徒刑貳年；扣案之第一級毒品海洛因貳包（合計驗餘淨重為
    零點陸肆公克）及第二級毒品甲基安非他命貳包（毛重共計
    壹點壹公克），均沒收銷燬之。扣案之吸食器壹組、注射針
    筒陸支，均沒收之。
二、犯罪事實要旨：
（一）彭進賢前曾於民國94年間，因施用第二級毒品案件，經本
      院於94年12月27日以94年度毒聲字第521 號裁定送觀察、
      勒戒後，因認無繼續施用毒品之傾向，於95年1 月27日執
      行完畢釋放出所，並經臺灣新竹地方法院檢察署檢察官於
      95年2 月10日以95年度毒偵字第38號為不起訴處分確定；
      於96年7 月間，因詐欺案件，經臺灣臺中地方法院於97年
      2 月26日以97年度簡字第220 號判決判處有期徒刑4 月，
      減為有期徒刑2 月確定；於96年9 月間，因施用第一級、
      第二級毒品案件，經本院於97年2 月27日以96年度訴字第
      674 號分別判處有期徒刑6 月及4 月，合併定應執行有期
      徒刑10月確定；於96年12月間，因竊盜案件，經本院於97
      年4 月15日以97年度竹東簡字第83號判決分別判處有期徒
      刑4 月、4 月，合併定應執行有期徒刑6 月確定；於96年
      12月間，因施用第一級、第二級毒品案件，經本院於97年
      2 月29日以97年度訴字第128 號判決分別判處有期徒刑6
      月、2 月，合併定應執行有期徒刑8 月確定；於97年2 月
      間，因竊盜案件，經本院於97年3 月17日以97年度竹東簡
      字第59號判決分別判處有期徒刑4 月、4 月，合併定應執
      行有期徒刑6 月確定；於97年4 月間，因施用第一級毒品
      案件，經本院於97年5 月7 日以97年度竹東簡字第106 號
      判決判處有期徒刑6 月確定；於97年4 月間，因共同竊盜
      案件，經本院於97年8 月8 日以97年度竹東簡字第163 號
      判決判處有期徒刑5 月確定；於98年2 月間，因竊盜案件
      ，經本院於98年3 月31日以98年度審竹簡字第264 號判決
      判處有期徒刑3 月確定，上開案件嗣經本院於98年3 月31
      日以98年度聲字第1199號裁定合併定應執行有期徒刑3 年
      7 月確定，於99年7 月29日縮短刑期假釋出監，嗣經撤銷
      假釋，尚餘殘刑11月1 日；於100 年6 月間，因施用第二
      級毒品案件，經本院於100 年7 月21日以100 年度竹簡字
      第665 號判決判處有期徒刑4 月確定；於100 年6 月間，
      因竊盜案件，經本院於100 年竹東簡字第134 號判決判處
      有期徒刑3 月確定，上開有期徒刑4 月、3 月嗣經本院於
      100 年11月30日以100 年度聲字第1321號裁定合併定應執
      行有期徒刑6 月確定；並與上開殘刑11月1 日接續執行，
      於102 年4 月19日始縮刑期滿（本案不構成累犯）。
（二）詎彭進賢仍不知悔改，於前開觀察勒戒執行完畢釋放出所
      後5 年內，再因施用毒品案件經刑之訴追處罰後，復分別
      為下列犯行：
  １、基於施用第一級毒品海洛因之犯意，於100 年5 月31日上
      午約8 、9 時許，在新竹縣竹東鎮某友人住處內，以將第
      一級毒品海洛因摻水後置於注射針筒內注射入體內之方式
      ，非法施用第一級毒品海洛因1 次；復基於施用第二級毒
      品甲基安非他命之犯意，於同時地，以將第二級毒品甲基
      安非他命放入吸食器內燒烤後吸取煙霧之方式，非法施用
      第二級毒品甲基安非他命1 次。嗣彭進賢因另案遭通緝，
      為警於100 年6 月1 日上午10時55分許，在新竹縣北埔鄉
      ○○街66號之「OA便利商店」逮捕到案，並當場查獲甲基
      安非他命吸食器1 組，復經採集其尿液送驗，鑑驗結果呈
      嗎啡、可待因、安非他命、甲基安非他命陽性反應，始查
      悉上情。
  ２、基於施用第一級毒品海洛因之犯意，於100年8月24日中午
      約12時許，在友人官大洋位在新竹縣芎林鄉○○路○ 段58
      2 巷28號之住處內，以將第一級毒品海洛因摻水後置於注
      射針筒內注射入體內之方式，非法施用第一級毒品海洛因
      1 次；復基於施用第二級毒品甲基安非他命之犯意，於同
      時地，以將第二級毒品甲基安非他命放入吸食器內燒烤後
      吸取煙霧之方式，非法施用第二級毒品甲基安非他命1 次
      。嗣於100 年8 月24日晚上9 時10分許，因搭乘友人官大
      洋所駕駛之車牌號碼V7-0755 號自用小客車，在新竹縣芎
      林鄉○○路及富林路口遭警攔查，當場查獲海洛因2 包（
      淨重共為0.64克，驗餘淨重為0.64公克，原起訴書所載3
      包中之1 包經送驗後未發現含法定毒品成分）、注射針筒
      6 支，復經採集其尿液送驗，鑑驗結果呈嗎啡、可待因、
      安非他命、甲基安非他命陽性反應，始查悉上情。
  ３、另基於施用第一級毒品海洛因之犯意，於100 年9 月29日
      上午約8 、9 時許，在新竹縣竹東鎮某友人住處內，以將
      第一級毒品海洛因摻水後置於注射針筒內注射入體內之方
      式，非法施用第一級毒品海洛因1 次。復基於施用第二級
      毒品甲基安非他命之犯意，於100 年9 月29日上午約8 時
      許，在新竹縣竹東鎮○○里○ 鄰○○路66巷16號住處內，
      以將第二級毒品甲基安非他命放入吸食器內燒烤後吸取煙
      霧之方式，非法施用第二級毒品甲基安非他命1 次。復嗣
      於100 年9 月29日下午5 時30分許，在新竹縣竹北市○○
      路○ 段435 巷7 號前遭警攔查，並當場查獲甲基安非他命
      2 包（含袋毛重共計1.1 公克），復經採集其尿液送驗，
      鑑驗結果呈嗎啡、可待因、安非他命、甲基安非他命陽性
      反應，始查悉上情。
（三）案經新竹縣政府警察局竹東分局、橫山分局及竹北分局報
      告臺灣新竹地方法院檢察署檢察官偵查起訴後，經檢察官
      聲請認罪協商判決，由本院合議庭裁定由受命法官獨任改
      依協商程序而為判決。
三、處罰條文：
    毒品危害防制條例第10條第1 項、第2 項、第18條第1 項前
    段，刑法第11條、第51條第5款、第38條第1項第2款、第3項
    。
四、沒收及沒收銷燬之說明：扣案之第一級毒品海洛因2 包（淨
    重共為0.64 克，驗餘淨重為0.64公克，保管字號：100年度
    白字第133號，扣押物品清單見臺灣新竹地方法院檢察署100
    年度毒偵字第1476號偵查卷第75頁）均屬毒品危害防制條例
    第2條第2項第1款所定之第一級毒品，有法務部調查局濫用
    藥物實驗室100年10月11日調科壹字第10023022230號毒品鑑
    定書1份附卷可佐（見偵查卷第78頁）；又扣案之第二級毒
    品甲基安非他命2包（含袋毛重分別為0.5公克、0.6公克，
    共計1.1公克，保管字號：100年度安字第298號，扣押物品
    清單見臺灣新竹地方法院檢察署100年度毒偵字第1700 號偵
    查卷第67頁），均屬毒品危害防制條例第2條第2項第2款所
    定之第二級毒品，均係違禁物，應依毒品危害防制條例第18
    條第1項前段規定，均應諭知沒收銷燬之。扣案吸食器1組（
    保管字號：100年度院保字第752號，扣押物品清單見本院卷
    第18頁）、注射針筒6支（保管字號：100年度院保字第751
    號，扣押物品清單見本院卷第16頁），則係被告彭進賢所有
    並供其施用第二級毒品及第一級毒品所用之物，業據被告彭
    進賢供承在卷（見本院卷第16頁背面），爰依刑法第38條第
    1項第2款規定，均宣告沒收之。另起出之白色粉末1包，據
    上開法務部調查局濫用藥物實驗室毒品鑑定書所示，經檢驗
    未發現含法定毒品成分，亦非違禁物，且依卷附證據難認係
    被告彭進賢持以違反毒品危害防制條例所用之物，爰不另為
    沒收抑沒收銷毀之諭知，附此敘明。
五、協商判決除有刑事訴訟法第455 條之4 第1 項第1 款於本訊
    問程序終結前，被告撤銷協商合意或檢察官撤回協商聲請者
    ；第2 款被告協商之意思非出於自由意志者；第4 款被告所
    犯之罪非第455 條之2 第1 項所定得以協商判決者；第6 款
    被告有其他較重之裁判上一罪之犯罪事實者；第7 款法院認
    應諭知免刑或免訴、不受理者情形之一，及違反同條第2 項
    「法院應於協商合意範圍內為判決；法院為協商判決所科之
    刑，以宣告緩刑或2 年以下有期徒刑、拘役或罰金為限」之
    規定者外，檢察官與被告均不得上訴。
六、如有前項得上訴之情形，得自收受宣示判決筆錄送達之日起
    10日內，向本院提出上訴書狀，上訴於第二審法院。
本案經檢察官洪期榮到庭執行職務。
中    華    民    國   100    年    12    月    30    日
                  刑事第九庭    書  記  官  林兆嘉
                                審判長法官  劉兆菊
以上筆錄正本係照原本作成。
中    華    民    國   100    年    12    月    30    日
                                書  記  官  林兆嘉
附錄本案論罪科刑法條：
毒品危害防制條例第10條
施用第一級毒品者，處6月以上5年以下有期徒刑。
施用第二級毒品者，處3年以下有期徒刑。